【裁判字號】    97,訴,901
【裁判日期】    970731
【裁判案由】    毒品危害防制條例
【裁判全文】
臺灣高雄地方法院刑事判決               97年度訴字第901號
公  訴  人  臺灣高雄地方法院檢察署檢察官
被      告  戊○○
選任辯護人  林崑城律師
被      告  乙○○
選任辯護人  陳益軒律師
上列被告因違反毒品危害防制條例案件，經檢察官提起公訴（97
年度偵字第8208號），本院判決如下：
    主  文
戊○○所犯如附表一所示販賣第二級毒品之罪，各處如附表一所
示之刑（詳如附表一「所犯罪名、處罰及沒收」欄所示」）。應
執行有期徒刑拾伍年。扣案之電子磅秤壹臺、夾鏈袋壹包，均沒
收。未扣案之行動電話機貳具（均不含SIM 卡）均沒收，如全部
或一部不能沒收時，追徵其價額。未扣案之販毒所得新臺幣壹仟
元連帶沒收，如全部或一部不能沒收時，以其與乙○○之財產抵
償之。未扣案之販毒所得新臺幣伍仟元沒收，如全部或一部不能
沒收時，以其財產抵償之。其他被訴如附表二所示之販賣第二級
毒品部分無罪。
乙○○所犯如附表一編號5 、6 、10所示販賣第二級毒品之罪，
各處如附表一編號5 、6 、10所示之刑（詳如附表一編號5 、6
、10「所犯罪名、處罰及沒收」欄所示」）。應執行有期徒刑伍
年。前項扣案之電子磅秤壹臺、夾鏈袋壹包，均沒收。前項未扣
案之行動電話機貳具（均不含SIM 卡）均沒收，如全部或一部不
能沒收時，追徵其價額；如附表一編號5 所示未扣案之販毒所得
新臺幣壹仟元連帶沒收，如全部或一部不能沒收時，以其與戊○○之財產抵償之。
    事  實
一、戊○○與乙○○為男女朋友關係，二人均明知甲基安非他命
    屬第二級毒品，依法不得販賣、持有。詎戊○○意圖營利，
    基於販賣第二級毒品之各別犯意，事先以總價新臺幣（下同
    ）2 、3 萬元代價，向綽號「偉仔」之姓名年籍不詳成年男
    子，購入數量不詳之第二級毒品甲基安非他命後，持其所有
    之電子磅秤1 臺予以稱重，分裝為每包500 元及1,000 元等
    數量並以夾鏈袋包裝後，混用其所有不詳廠牌型號之行動電
    話機2 具，置入向他人借用之門號0000000000號SIM 卡作為
    聯絡工具，分別於附表一所示之時、地及方式，販賣如附表
    一所示金額之甲基安非他命予丙○○共7 次（詳如附表一編
    號1 至7 所示。其中編號5 、6 所示部分係與乙○○共同販
    賣）、販賣予丁○○共3 次（詳如附表一編號8 至10所示。
    其中編號10所示部分係與乙○○共同販賣）、販賣予何志文
    共3 次（詳如附表一編號11至13所示），並藉此營利。乙○○就其中如附表一編號5 、6 、10所示販賣甲基安非他命予
    丙○○共2 次、販賣予丁○○1 次之行為，則分別與戊○○
    共同基於販賣第二級毒品犯意聯絡，先由戊○○與丙○○、
    丁○○先以電話聯絡，約定數量、價金及交付時、地，達成
    買賣甲基安非他命之合意後，再將毒品交由乙○○分別送往
    丙○○位於高雄市○○區○○街12巷18號3 樓住處樓下，分
    別交付予丙○○及丁○○（當時借住於丙○○上開住處），
    並收取價金（詳如附表一編號5 、6 、10所示。其中如附表
    一編號6 、10所示部分分別因丙○○、丁○○賒欠致未取得
    價金）。嗣經警對戊○○所使用上開門號行動電話實施通訊
    監察，查悉其販賣毒品行為，並分別於97年3 月11日下午4
    時5 分許，搜索丙○○上址住處，扣得丁○○所有甲基安非
    他命1 包（毛重0.2 公克、驗餘淨重0.015 公克）；於同日
    下午4 時20分許（起訴書誤載為6 時40分），搜索戊○○位
    於高雄縣鳳山市○○街111 之2 號住處，扣得戊○○所有供
    稱重分裝甲基安非他命使用之電子磅秤1 臺、預備供分裝用
    之夾鏈袋1 包，並經丙○○供出毒品來源係向戊○○所購買
    等語，而查獲上情。
二、案經行政院海岸巡防署南部地區巡防局報請臺灣高雄地方法
    院檢察署檢察官偵查起訴。
    理  由
甲、關於證據能力之判斷─
一、本案對於被告戊○○所使用之0000000000號行動電話所為之
    通訊監察，係依通訊保障及監察法規定，經法官審查後核發
    而實施，監察期間自97年2 月15日起至同年年3 月14日止，
    有本院97年聲監字第291 號通訊監察書暨門號附表1 份在卷
    可稽（本院卷第110 頁）。上開行動電話於97年3 月5 日下
    午5 時53分與證人丙○○所使用門號0000000000號行動電話
    通話之通訊監察譯文（警二卷第13頁），其實施通訊監察之
    合法性即無疑義。辯護人林崑城律師僅就前開通訊監察譯文
    原未檢附通訊監察書，質疑通訊監察之合法性，並未對於通
    訊監察錄音內容譯成文書部分，並未爭執屬傳聞證據，而被
    告戊○○則於審理中同意通訊監察譯文之證據能力，本院審
    酌該通訊監察譯文係屬行政院海岸巡防署隊員依通訊監察錄
    音內容轉譯為文字，虛偽製作之可能性不高，認以之為證據
    並無不當，依刑事訴訟法第159 條之5 規定，自得為證據。
二、證人丙○○於偵查中向檢察官所為陳述，性質上固屬傳聞證
    據。惟現階段刑事訴訟法規定檢察官代表國家偵查犯罪、實
    施公訴，依法其有訊問被告、證人及鑑定人之權，證人、鑑
    定人且須具結，而實務運作時，檢察官偵查中向被告以外之
    人所取得之陳述，原則上均能遵守法律規定，通常並無違法
    或不當訊問之情形。且證人丙○○於檢察官偵查中，以證人
    之身分陳述，經檢察官告以具結義務及偽證之處罰後，命其
    朗讀結文後具結，心理上憚於偽證罪責，復具結擔保其陳述
    之真實性，又未受其他不當外力干擾，嗣於審判中並到庭作
    證，而予被告及辯護人詰問證人之機會，被告於訴訟上之對
    質詰問權已受保障，證人復未曾提及檢察官在偵查時有何違
    法或不當訊問之情形，其於偵查中所為陳述，即無顯不可信
    之情況，依刑事訴訟法第159 條之1 第2 項規定，亦得作為
    證據。
三、至本判決所引用據以認定事實之其他證據資料，其中關於傳
    聞證據部分，除符合刑事訴訟法第159 條之1 至4 或其他傳
    聞例外之規定，本有證據能力外，其餘均經被告戊○○、乙○○二人、辯護人及檢察官於審理中同意作為證據，本院審
    酌各該證據作成之情況，認以之為證據均無不當，依同法第
    159 條之5 第1 項規定，均得作為證據，合先敘明。
乙、關於本案實體部分之認定及諭知無罪部分之理由─
壹、有罪部分（戊○○如附表一所示、乙○○如附表一編號5 、
    6 、10所示販賣甲基安非他命部分）：
一、認定事實所憑證據及被告之辯解：
    訊據被告戊○○於本院審理中，固坦認其確有於附表一編號
    8 至10、編號11至13所示時、地及方式，販賣甲基安非他命
    予案外人丁○○、何志文各3 次，另有販賣甲基安非他命予
    案外丙○○多次等情，惟矢口否認販賣予丙○○之次數達起
    訴書所載15次之多，辯稱：販賣予丙○○之次數應僅2 、3
    次云云。被告乙○○於本院審理中，雖坦認曾於附表編號10
    所示時間，知悉同案被告戊○○係販賣甲基安非他命予案外
    人丁○○，仍陪同戊○○前往丁○○住處交付甲基安非他命
    並收取價金等情，惟矢口否認有與同案被告戊○○共同販賣
    甲基安非他命，辯稱：並未參與戊○○販賣甲基安非他命行
    為，且從未送甲基安非他命至丙○○住處交付云云。經查：
(一)被告戊○○販賣甲基安非他命予案外人丁○○、何志文各3
    次（分別如附表一編號8 至10、編號11至13所示）部分：
  1.被告戊○○事先以總價2 、3 萬元代價，向綽號「偉仔」之
    姓名年籍不詳成年男子，購入數量不詳之第二級毒品甲基安
    非他命後，持其所有之電子磅秤1 臺予以稱重，分裝為每包
    500 元及1,000 元數量並以夾鏈袋包裝後，混用其所有不詳
    廠牌型號之行動電話機2 具，置入向他人借用之門號000000
    0000號SIM 卡作為聯絡工具，分別於附表一所示之時、地及
    方式，販賣如附表一所示金額之甲基安非他命予案外人丁○○、何志文各3 次及販予案外人丙○○多次等情，業據被告
    戊○○於本院審理時坦認不諱（本院卷第84頁、第127 頁、
    第189 頁）。
  2.案外人丁○○係借用案外人丙○○所使用之門號0000000000
    號行動電話、何志文則使用自己之門號0000000000號行動電
    話，分別與被告戊○○所使用之門號0000000000號行動電話
    聯絡，各於前揭時、地向被告戊○○購買甲基安非他命施用
    ，亦經證人丁○○、何志文於偵查時證述綦詳（偵卷第30、
    40頁）。而證人丁○○、何志文於案發後，經警採尿送驗結
    果，均呈甲基安非他命陽性反應，有高雄市立凱旋醫院尿液
    檢驗報告各1 份在卷足參（本院卷第44頁、第48頁），足證
    二人確有施用甲基安非他命行為無疑。其二人所述像被告戊○○購買甲基安非他命施用等語，自堪採信。此外，復有搜
    索過程採證照片共12幀（警一卷第40至42頁、警二卷第28至
    30頁）、被告戊○○所使用之0000000000號、證人丁○○借
    用證人丙○○所使用之0000000000號、證人何志文所使用之
    門號00000000 00 號等行動電話門號申請使用人資料（本院
    卷第21頁、第71頁）、高雄醫學大學附設中和紀念醫院對於
    扣案毒品所作檢驗報告（驗前毛重0.2 公克、驗餘淨重0.01
    5 公克。本院卷第41頁）各1 份在卷可稽，以及在被告戊○○上址住處扣得其所有之電子磅秤1 臺、夾鏈袋1 包（警一
    卷第1 至5 頁）；在證人丙○○住處扣得證人丁○○所有之
    甲基安非他命1 包（驗前毛重0.2 公克、驗餘淨重0.015 公
    克。警二卷第1 至5 頁、本院卷第132 頁）等物扣案為憑。
  3.證人丁○○於偵查中雖證稱向被告戊○○購買甲基安非他命
    共4 次等語（偵卷第30頁），惟丁○○於最後一次購毒時，
    因其先前積欠戊○○毒品價款尚未清償，不敢直接與戊○○
    聯絡，而係案外人丙○○出資500 元、證人丁○○出資1,00
    0 元，合資1,500 元後，由丙○○以電話與戊○○聯絡，約
    定購買500 元及1,000 元之甲基安非他命各1 包，並由戊○○將毒品送往丙○○位於高雄市○○區○○街12巷18號3 樓
    住處，均交付予丙○○收受，且由丙○○交付全部價金等情
    ，業據證人丙○○於本院審理時證述明確（本院卷第133 頁
    、第140 頁）。不論被告戊○○主觀認知及客觀之購毒情狀
    上，均應認被告戊○○該次販毒行為，係由證人丙○○而非
    證人丁○○向被告戊○○購買。證人丁○○上開所述共向被
    告戊○○購毒4 次，顯將該次購毒誤算在內，自應扣除，應
    認被告販賣甲基安非他命予證人丁○○之次數共計3 次，而
    非4 次（起訴書所載犯罪事實亦認係3 次。詳起訴書附表編
    號二「犯罪次數」欄）。
  4.又被告戊○○上開販賣甲基安非他命予證人丁○○共3 次，
    每次數量各1,000 元，均因丁○○賒欠，尚未取得價金；販
    予證人何志文共3 次，每次數量各500 元，均由何志文親赴
    戊○○上址住處拿取毒品，並當場交付價金等情，業據被告
    供明在卷（本院卷第188 頁），核與證人丙○○於本院審理
    時證稱：丁○○積欠被告戊○○毒品價款尚未清償等語相符
    （本院卷第140 頁），自堪採信。
  5.被告戊○○上開自白，既有前揭卷證可資佐證，應與事實相
    符，堪為論科之依據。其確有如附表一編號8 至10、編號11
    至13所示販賣甲基安非他命予證人丁○○、何志文各3 次等
    犯行，堪以認定。
(二)被告戊○○如附表一編號1 至7 所示販賣甲基安非他命予案
    外人丙○○共7 次部分：
  1.被告戊○○以同上方式，於96年底及97年3 月5 日另有販賣
    甲基安非他命予案外人丙○○多次等情，業據被告戊○○於
    本院審理時坦承不諱（本院卷第127 頁）。其雖供稱僅有販
    予丙○○2 、3 次，惟證人丙○○於本院審理時已證稱：我
    從96年底開始陸續向戊○○購買甲基安非他命，門號000000
    00 00 號及0000000000號等2 線行動電話都是我所使用，其
    中門號0000000000號行動電話於97年3 月5 日下午5 時53分
    撥入0000000000號行動電話之監聽譯文，是我以0000000000
    號行動電話打給戊○○使用之0000000000號行動電話，聯絡
    購買甲基安非他命，譯文所記載「一個一、一個五」，係指
    購買價格1,000 元及500 元之甲基安非他命各1 包之意。因
    為丁○○曾於97年1 月9 日開始在我位於高雄市○○區○○
    街12巷18號3 樓住處借住，當時仍與我同住，且丁○○積欠
    戊○○款項未還，所以與我合資，由我打電話向戊○○購買
    1 包500 元及1 包1,000 元之甲基安非他命，丁○○要1,00
    0 元的那包，我要500 元的那包，戊○○同時拿那2 包甲基
    安非他命給我，我有給他1,500 元。警方於97年3 月11日在
    我住處扣案之甲基安非他命1 包不是我的，是丁○○的，我
    不確定這包是否丁○○向戊○○購買的，但是我知道丁○○
    有借用我所使用之門號0000000000號行動電話向戊○○購買
    甲基安非他命等語（本院卷第130 至133 頁、第140 頁）。
    並有證人丙○○所使用之門號0000000000號、0000000000號
    申請使用人資料（本院卷第69頁、第71頁）、門號00000000
    00號行動電話通訊監察書、該線電話於97年3 月5 日下午5
    時53分通訊監察譯文各1 份在卷可佐（本院卷第110 頁、警
    二卷第13頁）。而證人丙○○於案發後經警採尿送驗結果，
    呈甲基安非他命陽性反應，有高雄市立凱旋醫院尿液檢驗報
    告1 份在卷可參（本院卷第47頁），足徵證人丙○○確有施
    用甲基安非他命無疑。被告戊○○確有如附表一編號7 所示
    於97年3 月5 日販賣甲基安非他命1 次予證人丙○○之行為
    ，已堪認定。
  2.證人丙○○於本院審理中另證稱：「（問：妳總共陸陸續續
    跟戊○○買了多少次？）沒幾次，是10次以內」」、「（問
    ：為何妳在偵查中向檢察官證稱總共15次？）我不記得實際
    的次數，當時檢察官說要我說大約是幾次，說10次就10次，
    20次就20次，問我是否大約15次，我就說15次。他講一個數
    字讓我選，我就選15次」、「（問：可以講出這不到10次的
    時間、地點？）無法明確的講，因為都不一定的時間，地點
    都在我家樓下」、「（問：妳自己也不知道是幾次？）10次
    以內」、「（問：2 次、3 次也算嗎？）沒有那麼少」、「
    （問：妳每次跟戊○○買甲基安非他命的數量或金額多少？
    ）500 元及1,000 元不等，曾買過1 包500 元及1 包1,000
    元的」、「（問：妳見過乙○○？）見過兩次。是我打電話
    給戊○○，乙○○幫戊○○拿甲基安非他命到高雄市○○區
    ○○街我的住處給我」、「（問：這兩次的過程當中妳有無
    拿錢給乙○○？）一次有給1,000 元，另一次沒有給。沒給
    錢的那次也是該給1,000 元，好像到現在都還沒給」、「（
    問：妳在97年3 月11日員警前往妳住處搜索那天，妳在警局
    講說乙○○拿甲基安非他命給妳時，妳每次都給付她1,000
    元？）我回去想了之後，才想到一次有，另一次沒有」、「
    （問：妳跟戊○○買甲基安非他命時，有無付錢給他？）有
    付錢，也有用欠的。付錢及賒欠次數忘記了」、「（問：戊○○有跟妳索討？）下次買的時候我就會拿上一次欠的錢給
    他，有時候有錢的時候也會還。我沒有仔細算還欠他多少錢
    」、「（問：戊○○有無說不跟妳討這個錢？）我們沒有討
    論這個問題，我們不是朋友，他應該知道我會還他」、「（
    問：妳除了跟戊○○買甲基安非他命，有無跟其他人買過？
    ）無」、「（問：妳說向戊○○買甲基安非他命總共不到10
    次，有包括乙○○交付毒品的2 次，及97年3 月5 日與丁○○合買的那次？）均有包括」、「（問：妳說向戊○○購買
    甲基安非他命總共不到10次，且包括乙○○交付毒品的2 次
    ，及97年3 月5 日與丁○○合買的那次，總共有無超過5 次
    ？）有，差不多6 、7 次，但是在10次以內」等語（本院卷
    第131 至140 頁）。足認證人丙○○向被告戊○○購買甲基
    安非他命之次數，含97年3 月5 日與證人丁○○合資購買1
    次，及97年底由乙○○送交毒品2 次在內，總次數在5 次以
    上、10次以下，約6 、7 次左右，且有購買500 元、1,000
    元之數量（95年3 月7 日因與證人丁○○合資共購買1,500
    元之數量），及有無給付價金等各種不同情形。
  3.經依各種情形詳加詰問其次數，證人丙○○復證稱：「（問
    ：妳跟戊○○購買甲基安非他命總共6 、7 次中，除97年3
    月5 日那次共買1,500 元數量外，其餘每次都是購買1,000
    元數量嗎？）不是每次都買1,000 元，也有買500 元的。買
    1,000 元的比較多次，500 元的比較少次。買500 元的有兩
    次，買500 元的這兩次都有給錢」、「（問：妳向戊○○購
    買數量為1,000 元之甲基安非他命的情形中，除了由乙○○
    交付毒品給妳兩次，其中有一次沒給錢外，其餘由戊○○交
    付毒品給妳的時候，妳是否都有給錢？）有時候有，有時候
    沒有」、「（問：乙○○交付毒品給妳那兩次的時間，是在
    妳開始向戊○○購買甲基安非他命之前或之後？）之後。我
    是去年年底開始向戊○○買甲基安非他命，在乙○○拿給我
    之前隔一陣子，多久不記得了」、「（問：妳每次向戊○○
    購買甲基安非他命的時間相隔多久？）有時1 個星期，有時
    2 個星期，陸陸續續」、「（問：97年3 月5 日那次跟前次
    相隔比較久是不是？）對」等語（本院卷第141 頁）。依證
    人丙○○上開證述，其於96年底期間及97年3 月5 日，向被
    告戊○○購買甲基安非他命之總數約6 、7 次，購買1,000
    元數量之次數多於購買500 元數量之次數，其中：
  於97年3 月5 日與證人丁○○合資向戊○○購買共1,500 元
    數量之毒品1 次；
  於96年底期間，向戊○○購買數量各500 元之毒品共2 次，
    均有付款；
  於96年底期間，向戊○○購買數量各1,000 元之毒品數次，
    付款及欠款至少各1 次；
  於96年底期間，在向被告戊○○購毒並由戊○○交付毒品數
    次之後，另有由同案被告乙○○交付數量均1,000 元之毒品
    共2 次，其中1 次有付款，另一次則欠款。
    經加總上開、、、所示情形後，被告戊○○販賣甲
    基安非他命予證人丙○○之次數至少為7 次，其中購買數量
    1,000 元毒品之次數為5 次，購買數量500 元毒品之次數為
    2 次，依罪疑唯有利於行為人認定之原則，應認被告戊○○
    販賣甲基安非他命予證人丙○○之次數僅為7 次，非如公訴
    意旨所認15次（其餘8 次另為無罪諭知，詳如後述）。此外
    ，復有前開採證照片共12幀、被告戊○○所使用之00000000
    00號行動電話門號申請使用人資料、高雄醫學大學附設中和
    紀念醫院對於扣案毒品所作檢驗報告各1 份在卷可稽，及上
    開電子磅秤1 臺、夾鏈袋1 包、甲基安非他命1 包等物扣案
    為憑。被告確有如附表一編號1 至7 所示販賣甲基安非他命
    予證人丙○○共7 次之犯行，亦堪認定。至其所辯僅販予證
    人丙○○2 、3 次云云，與證人丙○○證述相去甚遠，核屬
    避就之詞，不足採信。
(三)被告乙○○、戊○○就附表一編號5 、6 、10所示共同販賣
    甲基安非他命予案外人丙○○共2 次；共同販賣甲基安非他
    命予丁○○1 次部分：
  1.被告乙○○於本院審理中供承，其確有陪同被告戊○○送交
    甲基安非他命予證人丁○○1 次，惟未取得價金，於出發時
    已知此行係送交毒品等語（本院卷第86至87頁、第127 頁）
    ，其雖辯稱係由被告戊○○親自交付毒品予丁○○，惟證人
    丁○○已於偵查中證稱：我係向戊○○購買甲基安非他命，
    其中有1 次係由1 名女子交付毒品給我。那名女子我也認識
    ，我在國中時曾見過她，她的綽號是「雅雅」，是76年次的
    ，並指認被告乙○○之照片稱：有點像，但不能確定等語（
    偵卷第30頁、警二卷第16頁），而被告乙○○為76年7 月8
    日出生，綽號為「雅雅」，有警詢筆錄受詢問人欄所載資料
    可稽（警二卷第17頁），正與證人丁○○所述相符，佐以其
    照片經證人丁○○指認與交付毒品之女子相似，及被告乙○○上開供述，足認被告乙○○即為證人丁○○所稱交付甲基
    安非他命之女子無疑。而證人丁○○於本院審理中經合法傳
    拘均未到庭，有傳票送達證書、拘提報告書、審判期日報到
    單等在卷可查（本院卷第120 頁、第124 頁、第164 頁、第
    202 至204 頁），其既於偵查中證稱其向戊○○購毒數次，
    僅有一次係由76年次、綽號「雅雅」之女子所交付，其餘各
    次均係被告戊○○所交付等語明確，對於單一次數所發生之
    事實，應無記憶錯誤之情形，亦無誤會親手交付及陪同前來
    者不同之情形，而係明確指稱被告乙○○係親手交付毒品甚
    明。被告乙○○既明知所交付者為甲基安非他命毒品，亦知
    應收取價金而未得收取，自係以自己犯罪之意思而參與販賣
    甲基安非他命毒品之構成要件行為，其就該次販賣毒品行為
    ，自與被告戊○○有犯意聯絡及行為分擔無疑。
  2.證人丙○○於本院審理中證稱：我見過乙○○兩次。是我打
    電話給戊○○購買數量各1,000 元之甲基安非他命，乙○○
    幫戊○○拿毒品到我位於高雄市○○區○○街12巷18號3 樓
    住處樓下給我，其中一次我有給乙○○1,000 元，另一次沒
    有給，沒給錢的那次也是1,000 元，乙○○拿兩次甲基安非
    他命給我的時間，是在開始向戊○○買甲基安非他命之後等
    語，已如前述（本院卷第132 、137 、139 、140 、141 頁
    ），與其前於偵查中之證述互核一致（偵卷第8 至9 頁）。
    其於本院審理中復證稱：這兩次我都是跟戊○○聯絡，我跟
    他講說要買甲基安非他命，他沒有說要找別人拿給我，後來
    實際上拿給我的是乙○○，時間在96年底時有一次，另一次
    距離前次沒有很久，但我無法確定相隔幾天，也是在年底，
    都是晚上的時候。我不認識乙○○，可能是戊○○有跟他講
    地址，毒品送到時，戊○○會打電話給我，叫我下樓，我下
    來後就有人拿東西給我。乙○○送甲基安非他命給我時，兩
    次都是開車來，其中一次我過去跟乙○○拿，她坐在駕駛座
    ，但是車上暗暗的，應該是沒有其他人；另一次是乙○○下
    車拿給我，我拿了甲基安非他命轉身就走了，沒有注意看清
    楚她是回車子的駕駛座還是副駕駛座，我不知道車上還有無
    其他人等語（本院卷第136 至140 頁）。證人丙○○與被告
    乙○○於案發前既素不相識，彼此之間當無仇怨，衡情不致
    無故構陷被告乙○○。且證人丙○○於本案中證述被告乙○○有交付毒品之行為，對其本身所涉施用毒品案件，並無何
    利害關係可言，反有招致被告戊○○、乙○○二人怨恨，甚
    或報復之虞，當無甘冒偽證罪處罰及遭被告報復之風險，而
    為虛偽陳述之理，應認其前開證述，不僅於偵查中所述前後
    一致，復無違反事理之瑕疵，堪以採信。被告乙○○既明知
    係交付甲基安非他命予證人丙○○，亦知應收取價金且已收
    取其中1 次之價金1,000 元，自係以自己犯罪之意思而參與
    販賣甲基安非他命毒品之構成要件行為，其上開2 次販賣毒
    品予證人丙○○之行為，均與被告戊○○有犯意聯絡及行為
    分擔無疑。被告乙○○前開所辯，核屬臨訟圖卸之詞；證人
    即共同被告戊○○與被告乙○○既為男女朋友關係，且已自
    承販賣毒品予證人丙○○，衡情定當盡力使乙○○脫免罪責
    ，其於本院審理中，關於被告乙○○未曾交付甲基安非他命
    予證人丙○○之證述，其證明力即屬薄弱，復與證人丙○○
    證述矛盾，顯屬迴謢被告乙○○之語，不足採信。
(四)本案雖因未扣得被告戊○○、乙○○販賣予如附表一所示丙○○等人之甲基安非他命，未能精準計算出被告二人販入與
    賣出甲基安非他命所賺取之差價。惟以被告二人販賣甲基安
    非他命之對象及次數非少，參諸我國查緝販賣毒品執法甚嚴
    ，對於販賣甲基安非他命所處刑罰甚鉅。而販賣甲基安非他
    命係違法行為，非可公然為之，並無公定價格，且性質上易
    於分裝及增減份量，每次交易之價量，隨時依買賣雙方之關
    係、資力、需求量及對於行情之認知、來源是否充裕、查緝
    是否嚴謹、購買者被查獲時供述毒品來源之風險評估等情，
    而異其標準，非可一概而論。販賣利得除被告坦承犯行或價
    量俱臻明確外，委難察得實情，販賣之人從價差或量差中牟
    利之方式雖異，其意圖營利之販賣行為則同一。又甲基安非
    他命毒品量微價高，取得不易，販賣者常有暴利可圖，苟非
    意圖販賣營利，一般人焉有可能甘冒重度刑責而提供甲基安
    非他命予他人施用。本件證人丙○○、丁○○、何志文等人
    不知被告戊○○販入甲基安非他命之成本如何，致無法查得
    販賣之實際利得若干。惟被告二人與如附表一所示買受對象
    間，並無特殊情誼，而證人丙○○、何志文等人均已證述其
    等向被告戊○○購買甲基安非他命時，有交付金錢而屬有償
    行為，被告二人如無相當利潤可圖，豈有甘冒重刑風險，徒
    費心力而為上開販賣行為之理，益徵被告二人上開販賣甲基
    安非他命，其主觀上顯係基於營利之販賣意圖而為之，至堪
    認定。
(五)綜上所述，被告戊○○、乙○○上開犯行均堪認定，應予依
    法論科。
二、論罪科刑之理由：
(一)查甲基安非他命屬毒品危害防制條例第2 條第2 項第2 款所
    列之第二級毒品，不得非法販賣、持有。核被告戊○○、乙○○二人上開所為，均係犯同條例第4 條第2 項之販賣第二
    級毒品罪。被告二人於販賣前後，持有甲基安非他命之低度
    行為，應為販賣之高度行為所吸收，均不另論罪。被告戊○○、乙○○就如附表一編號5 、6 、10所示販賣毒品予丙○○共2 次、販予丁○○1 次之行為間，均分別有犯意聯絡及
    行為分擔，均應論以共同正犯。
(二)次按刑法部分條文於94年2 月2 日修正公布、95年7 月1 日
    施行時，已刪除第56條連續犯之規定，將刑法上本應各自獨
    立評價之數罪，回歸賦予複數法律效果之原貌。故在刑法修
    正施行後，有多次觸犯犯罪構成要件相同之犯行，原則上均
    應予分論併罰。至刑法上之接續犯，須數行為於同時同地或
    密切接近之時地實施，侵害同一之法益，各行為之獨立性極
    為薄弱，依一般社會健全觀念，在時間差距上，難以強行分
    開，在刑法評價上，以視為數個舉動之接續施行，合為包括
    之一行為予以評價，較為合理者，始足當之。又刑法上所謂
    集合犯則係指立法者所制定之犯罪構成要件中，本就預定有
    數個同種類之行為將反覆實行之犯罪，而將各自實現犯罪構
    成要件之多數行為，論以包括的一罪，解釋上自須從嚴以符
    立法原意。如行為人先後數行為，在客觀上係逐次實施，侵
    害數個同性質之法益，其每一前行為與次行為，依一般社會
    健全觀念，在時間差距上，可以分開，在刑法評價上，各具
    獨立性，每次行為皆可獨立成罪，自應按照其行為之次數，
    一罪一罰，而不得認為集合犯，論以包括的一罪（最高法院
    96年度臺上字第3531號、97年度臺上字第345 號判決意旨參
    照）。本件被告戊○○所為如附表一所示之13次、被告乙○○所為如附表一編號5 、6 、10所示之3 次販賣甲基安非他
    命犯行，各該交易時間並非緊接，對象、地點亦不盡相同，
    每次交易行為在時間差距上均可分開，難認其等主觀上均出
    於一次之決意，又在刑法評價上，均具有獨立性，每次行為
    皆可獨立成罪，依社會通念，應認以數罪評價，始符刑罰公
    平原則，均應分論併罰。
(三)至辯護人主張被告戊○○係自94年間起即持續販賣甲基安非
    他命予案外人丙○○、丁○○、何志文等人，認本件販賣毒
    品犯行應與先前未遭查獲之相同犯行，依新舊法比較後論以
    連續犯之裁判上一罪，並聲請傳訊證人何志文、鍾慧如，及
    調閱丙○○、丁○○、何志文等人先前涉犯施用甲基安非他
    命案件之全部卷宗等語。惟刑法修正後，已刪除連續犯之規
    定，於刑法修正施行前之數犯罪行為，倘合於修正前連續犯
    之規定，依刑法第2 條第1 項固得適用修正前連續犯之規定
    論以一罪；惟刑法修正施行後之多次犯罪行為，除符合接續
    犯之要件外，則應一罪一罰，再就刑法修正施行後之數罪，
    與修正前依連續犯規定所論之一罪，數罪併罰，合併定其應
    執行之刑（最高法院96年度臺上字第3531號判決意旨參照）
    。辯護人上開聲請調查證據據以認定被告戊○○於本案前未
    經查獲之其他販賣甲基安非他命罪嫌，依前揭說明，不僅不
    在起訴效力所及範圍，且顯為對於被告不利之無益調查，核
    無必要，業經本院當庭諭知駁回其聲請之裁定（本院卷第16
    7 、168 頁），附此敘明。
(四)另按刑之量定，為求個案裁判之妥當性，法律固賦予法院裁
    量權，但此項裁量權之行使，除應依刑法第57條規定，審酌
    行為人及其行為等一切情狀，為整體之評價，並應顧及比例
    原則與平等原則，使罪刑均衡，輕重得宜，以契合社會之法
    律感情。又刑法第59條規定犯罪之情狀可憫恕者，得酌量減
    輕其刑，其所謂「犯罪之情狀」，與同法第57條規定科刑時
    應審酌之一切情狀，並非有截然不同之領域，於裁判上酌減
    其刑時，應就犯罪一切情狀予以全盤考量，審酌其犯罪有無
    可憫恕之事由，即有無特殊之原因與環境，在客觀上足以引
    起一般同情，以及宣告法定低度刑，是否猶嫌過重等，以為
    判斷（最高法院95年度臺上字第6157號判決意旨參照）。依
    毒品危害防制條例第4 條第2 項之規定，販賣第二級毒品之
    法定刑為無期徒刑或7 年以上有期徒刑，得併科7 百萬元以
    下罰金，刑度不可謂不重。然同為販賣第一級毒品之人，其
    原因動機不一，犯罪情節未必盡同，或有大盤毒梟者，亦有
    中、小盤之分，甚或僅止於吸毒者友儕間為求互通有無之有
    償轉讓者亦有之，其販賣行為所造成危害社會之程度自屬有
    異，法定最低本刑同為7 年以上有期徒刑，倘依其情狀處以
    有期徒刑，即足以懲儆，並可達防衛社會之目的者，自非不
    可依客觀之犯行與主觀之惡性二者加以考量其情狀，是否有
    可憫恕之處，適用刑法第59條之規定酌量減輕其刑，期使個
    案裁判之量刑，能斟酌至當，符合比例原則。本件被告乙○○僅就附表一編號5 、6 、10所示3 件販賣甲基安非他命犯
    行，與同案被告戊○○共同為之，且其與戊○○係男女朋友
    關係，所參與之行為僅係受戊○○指示而為送交甲基安非他
    命，別無販入毒品、分裝、聯絡買受對象或約定交易時地等
    行為，所交付毒品之數量亦僅各1,000 元，尚屬零星小額，
    危害較輕，其惡性顯不能與販毒集團相提並論，而所犯販賣
    第二級毒品罪，其最輕法定本刑為7 年以上有期徒刑，實屬
    情輕法重，衡其犯罪情狀，在客觀上足以引起一般同情，以
    宣告法定低度刑猶嫌過重，爰依刑法第59條之規定，予以酌
    量減輕其刑度。
(五)爰審酌被告戊○○、乙○○前均有因施用毒品經裁定送觀察
    、勒戒等情，有臺灣高等法院被告前案紀錄表各1 份在卷可
    參，均明知甲基安非他命屬第二級毒品，依法不得販賣、持
    有，為謀不法私利，竟無視政府杜絕毒品犯罪禁令，販賣第
    二級毒品甲基安非他命藉以牟利，致使施用毒品沈迷於毒癮
    無法自拔，戕害國民身心健康，而施用毒品者因毒癮難熬，
    為求足夠金錢購毒解癮，不擇手段而為犯罪行為，屢見不鮮
    ，其危害社會治安程度甚鉅，且被告戊○○經查獲販賣毒品
    期間自96年底至97年3 月8 日，次數達13次之多，本應重懲
    ；惟念其販賣數量多為500 元、1,000 元，並非鉅量，販賣
    所得共6,000 元，亦非鉅額，被告戊○○、乙○○二人均於
    審判中坦承部分犯行，犯罪後態度非屬過劣，及被告戊○○
    負責販入、分裝甲基安非他命、連絡買受對象、約定交易時
    地，多數由其親自交付毒品，居於犯罪行為主要支配地位；
    被告乙○○則基於男女朋友情誼，僅3 次送交毒品予買受人
    ，參與程度較低，及其等各次販賣毒品數量及所得金額多寡
    不同等一切情狀，分別量處如主文所示（如附表一「所犯罪
    名、處罰及沒收」欄所示之主刑），並分別定其應執行刑，
    以資懲儆。又依其等所犯販賣第二級毒品罪之性質，認無宣
    告褫奪公權之必要，併此敘明。
(六)關於沒收部分：
  1.扣案之電子磅秤1 臺，屬被告戊○○所有供各次販賣前，稱
    重分裝甲基安非他命所用之物，業據其供明在卷（本院卷第
    189 頁），應依毒品危害防制條例第19條第1 項規定，於其
    所犯各次販賣第二級毒品罪刑項下均宣告沒收之。被告乙○○就如附表一編號5 、6 、10所示犯行，與被告林建忠屬共
    同正犯，依共同正犯責任共同之原則，亦應依同上規定，分
    別於其所犯各該罪刑項下均宣告沒收。
  2.扣案之夾鏈袋1 包，屬被告戊○○所有預備分裝甲基安非他
    命販賣所用之物，亦據其供明（本院卷第189 頁），應另依
    刑法第38條第1 項第2 款之規定，於各次販賣第二級毒品罪
    刑項下均宣告沒收之。被告乙○○就如附表一編號5 、6 、
    10所示犯行，應依共同正犯責任共同之原則，並依上開刑法
    規定分別於其各該罪刑項下均宣告沒收。
  3.未扣案之不詳廠牌型號行動電話機2 具（均不含SIM 卡），
    均屬被告戊○○所有，混用向他人所借之門號0000000000號
    SIM 卡置入其內使用，作為各次販賣甲基安非他命聯絡工具
    ，業據其供述甚明（本院卷第189 頁），雖均未扣案，惟無
    證據足認業已滅失，均應依毒品危害防制條例第19條第1 項
    規定，於其所犯各次販賣第二級毒品罪刑項下均宣告沒收之
    ，如全部或一部不能沒收時，追徵其價額。被告乙○○就如
    附表一編號5 、6 、10所示犯行，依共同正犯責任共同之原
    則，亦應依同上規定，分別於其所犯各該罪刑項下均宣告沒
    收，如全部或一部不能沒收時，追徵其價額。至於門號0000
    000000號之SIM 卡既非被告戊○○或乙○○任一人所有，爰
    不宣告沒收。
  4.被告戊○○販賣甲基安非他命13次、被告乙○○就其中3 次
    與被告戊○○共犯，販毒所得如附表一編號1 、2 、3 、5
    、7 、11、12、13所示總計6,000 元（計算式：500 ＋500
    ＋1000＋1000＋1500＋500 ＋500 ＋500 ＝6000）。其中如
    附表一編號5 所示販毒所得1,000 元，則係被告乙○○與被
    告戊○○所共犯。上開販毒所得金額雖未扣案，然無證據足
    認已不存在，既為被告因犯罪所得之財物，應依毒品危害防
    制條例第19條第1 項之規定，及共同正犯責任共同原則，於
    二人罪刑項下均諭知販毒所得1,000 元部分連帶沒收，如全
    部或一部不能沒收時，以其二人之財產抵償之；於被告戊○○罪刑項下另諭知其餘販毒所得5,000 元沒收，如全部或一
    部不能沒收時，以其財產抵償之。
  5.至其餘扣案分屬被告戊○○、證人丙○○所有之疑似愷他命
    毒品、甲基安非他命吸食器、丙○○所有之電子磅秤、分裝
    袋、證人丁○○所有之甲基安非他命等物品，或非屬被告戊○○、乙○○所有，或與本件販賣甲基安非他命無關，均不
    另宣告沒收，併予敘明。
貳、無罪部分（如附表二所示公訴意旨另指戊○○所涉販賣甲基
    安非他命予丙○○8 次之罪嫌）：
一、公訴意旨另以：被告戊○○於96年10月間至同年底期間，除
    上開業經論罪科刑即如附表一編號1 至7 所示共7 次販賣第
    二級毒品甲基安非他命予案外人丙○○之犯行外，另有如附
    表二所示販賣甲基安非他命予丙○○共8 次之犯行，每次販
    賣價格均1,000 元，因認被告戊○○就此部分另涉毒品危害
    防制條例第4 條第2 項之販賣第二級毒品罪嫌等語。
二、按犯罪事實應依證據認定之，無證據不得認定犯罪事實，又
    不能證明被告犯罪者，應諭知無罪之判決，刑事訴訟法第15
    4 條第2 項、第301 條第1 項分別定有明文。而事實之認定
    ，應憑證據，如未能發現相當之證據，或證據不足以證明，
    自不能以推測或擬制之方法，以為裁判基礎（最高法院40年
    臺上字第86號判例意旨參照）。又認定犯罪事實所憑之證據
    ，雖不以直接證據為限，間接證據亦包括在內；然而無論直
    接或間接證據，其為訴訟上之證明，須於通常一般之人均不
    致有所懷疑，而得確信其為真實之程度者，始得據為有罪之
    認定（最高法院76年臺上字第4986號判例意旨參照）。
三、公訴人認被告戊○○另涉上開犯行，係以證人丙○○於偵查
    中證述曾向被告戊○○購買甲基安非他命共15次等語，為其
    主要論據。惟查：訊據被告戊○○堅決否認有此部分販賣毒
    品犯行，且證人丙○○於本院審理時已證稱：其向被告戊○○購買甲基安非他命之次數，含97年3 月5 日與證人丁○○
    合資購買1 次，及97年底由乙○○送交毒品2 次在內，總次
    數約6 、7 次左右，除97年3 月5 日共買1,500 元數量外，
    其餘有買1,000 元的，也有買500 元的。買500 元的有兩次
    。買數量為1,000 元之甲基安非他命的情形中，除了由乙○○交付毒品兩次外，其餘由戊○○交付毒品的時候，有時候
    有給錢，有時沒有等語，且經本院認定證人丙○○向被告戊○○購買甲基安非他命之次數，應如附表一編號1 至7 所示
    共7 次，已如前述（詳上開理由欄乙、一、 (二)、2 及3
    ）。證人丙○○並證稱：「（問：為何妳在偵查中向檢察官
    證稱總共15次？）我不記得實際的次數，當時檢察官說要我
    說大約是幾次，說10次就10次，20次就20次，問我是否大約
    15次，我就說15次。他講一個數字讓我選，我就選15次」等
    語（本院卷第137 頁），足見證人丙○○於偵查中，實非確
    定向戊○○購毒次數為15次，僅係隨口應承，與其於審理中
    所述並非一致，自屬瑕疵。而公訴意旨除證人丙○○於偵查
    中所為上開證述外，未能提出其他積極證據足證被告戊○○
    除上開論罪科刑即如附表一編號1 至7 所示共7 次販賣第二
    級毒品甲基安非他命予案外人丙○○之犯行外，另有公訴意
    旨所指此部分之8 次販賣甲基安非他命行為（即合計15次）
    ，自難僅憑證人丙○○於偵查中顯有瑕疵之證述，作為認定
    被告有此部分販賣甲基安非他命罪嫌之唯一證據，應認就此
    8 次販賣甲基安非他命罪嫌部部分，舉證尚有不足。此外，
    本院依卷內現存全部證據資料，復查無其他證據足以補強證
    人丙○○此部分之證述，依罪疑惟最有利於被告認定之原則
    ，應認公訴意旨關於被告戊○○此部分販賣甲基安非他命予
    證人丙○○之次數、數量及所得之認定，與上開事實欄（含
    附表一）所載不符部分，均屬不能證明被告犯罪，自應就此
    部分另為被告戊○○無罪之諭知。
據上論斷，應依刑事訴訟法第299 條第1 項前段、第301 條第1
項，毒品危害防制條例第4 條第2 項、第19條第1 項，刑法第11
條、第28條、第59條、第38條第1 項第2 款、第51條第5 款，判
決如主文。
本案經檢察官甲○○到庭執行職務。
中    華    民    國    97    年    7     月    31    日
                  刑事第六庭    審判長法  官  曾逸誠
                                      法  官  陳思睿
                                      法  官  林柏壽
以上正本證明與原本無異。
如不服本判決應於收受本判決後10日內向本院提出上訴書狀，並
應敘述具體理由，如未敘述上訴理由者，應於上訴期間屆滿後20
日內補提理由書狀於本院（均須按他造當事人之人數附繕本）「
切勿逕送上級法院」。
中    華    民    國    97    年    8     月     4    日
                                      書記官  黃國忠
附錄本案論罪科刑法條：
毒品危害防制條例第4 條第2 項
製造、運輸、販賣第二級毒品者，處無期徒刑或7 年以上有期徒
刑，得併科新臺幣7 百萬元以下罰金。
附表一（有罪部分）：
┌─┬───┬────┬──────────────┬──────────────────┐
│編│行為人│販賣對象│   販賣方式、數量及所得     │        所犯罪名、處罰及沒收        │
│號│      │與時間  │                            │                                    │
├─┼───┼────┼──────────────┼──────────────────┤
│1 │戊○○│丙○○  │丙○○以0000000000號行動電話│戊○○販賣第二級毒品，處有期徒刑柒年│
│  │      ├────┤與戊○○所使用之0000000000號│貳月。扣案之電子磅秤1 臺、夾鏈袋1 包│
│  │      │96年12月│行動電話聯絡，以500 元代價向│，均沒收；未扣案之行動電話機貳具（均│
│  │      │間某日  │戊○○購買甲基安非他命1包， │不含SIM 卡）均沒收，如全部或一部不能│
│  │      │        │由戊○○親送丙○○位於高雄市│沒收時，追徵其價額；未扣案之販毒所得│
│  │      │        │小港區○○街12巷18號3樓住處 │新臺幣伍佰元沒收，如全部或一部不能沒│
│  │      │        │樓下交付上開毒品並收取價金。│收時，以其財產抵償之。              │
├─┼───┼────┼──────────────┼──────────────────┤
│2 │戊○○│丙○○  │丙○○以0000000000號行動電話│戊○○販賣第二級毒品，處有期徒刑柒年│
│  │      ├────┤與戊○○所使用之0000000000號│貳月。上開扣案之電子磅秤1 臺、夾鏈袋│
│  │      │96年12月│行動電話聯絡，以500 元代價向│1 包，均沒收；上開未扣案之行動電話機│
│  │      │間某日  │戊○○購買甲基安非他命1 包，│貳具（均不含SIM 卡）均沒收，如全部或│
│  │      │        │由戊○○親送丙○○位於高雄市│一部不能沒收時，追徵其價額；未扣案之│
│  │      │        │小港區○○街12巷18號3 樓住處│販毒所得新臺幣伍佰元沒收，如全部或一│
│  │      │        │樓下交付上開毒品並收取價金。│部不能沒收時，以其財產抵償之。      │
├─┼───┼────┼──────────────┼──────────────────┤
│3 │戊○○│丙○○  │丙○○以0000000000號行動電話│戊○○販賣第二級毒品，處有期徒刑柒年│
│  │      ├────┤與戊○○所使用之0000000000號│肆月。上開扣案之電子磅秤1 臺、夾鏈袋│
│  │      │96年12月│行動電話聯絡，以1,000 元代價│1 包，均沒收；上開未扣案之行動電話機│
│  │      │間某日  │向戊○○購買甲基安非他命1 包│貳具（均不含SIM 卡）均沒收，如全部或│
│  │      │        │，由戊○○親送丙○○位於高雄│一部不能沒收時，追徵其價額；未扣案之│
│  │      │        │市○○區○○街12巷18號3 樓住│販毒所得新臺幣壹仟元沒收，如全部或一│
│  │      │        │處樓下交付上開毒品並收取價金│部不能沒收時，以其財產抵償之。      │
├─┼───┼────┼──────────────┼──────────────────┤
│4 │戊○○│丙○○  │丙○○以0000000000號行動電話│戊○○販賣第二級毒品，處有期徒刑柒年│
│  │      ├────┤與戊○○所使用之0000000000號│肆月。上開扣案之電子磅秤1 臺、夾鏈袋│
│  │      │96年12月│行動電話聯絡，以1,000 元代價│1包 ，均沒收；上開未扣案之行動電話機│
│  │      │間某日  │向戊○○購買甲基安非他命1 包│貳具（均不含SIM 卡）均沒收，如全部或│
│  │      │        │，由戊○○親送丙○○位於高雄│一部不能沒收時，追徵其價額。        │
│  │      │        │市○○區○○街12巷18號3 樓住│                                    │
│  │      │        │處樓下交付上開毒品，並因林靜│                                    │
│  │      │        │美賒欠致未取得價金。        │                                    │
├─┼───┼────┼──────────────┼──────────────────┤
│5 │戊○○│丙○○  │丙○○以0000000000號行動電話│戊○○部分：                        │
│  │乙○○├────┤與戊○○所使用之0000000000號│戊○○共同販賣第二級毒品，處有期徒刑│
│  │      │96年12月│行動電話聯絡，以1,000 元代價│柒年肆月。上開扣案之電子磅秤1 臺、夾│
│  │      │間某日  │向戊○○購買甲基安非他命1 包│鏈袋1 包，均沒收；上開未扣案之行動電│
│  │      │        │，戊○○則將毒品交由乙○○送│話機貳具（均不含SIM 卡）均沒收，如全│
│  │      │        │至丙○○位於高雄市小港區宮和│部或一部不能沒收時，追徵其價額；未扣│
│  │      │        │街12巷18號3 樓住處樓下交付予│案之販毒所得新臺幣壹仟元連帶沒收，如│
│  │      │        │丙○○，並收取價金。        │全部或一部不能沒收時，以其與乙○○之│
│  │      │        │                            │財產抵償之。                        │
│  │      │        │                            ├──────────────────┤
│  │      │        │                            │乙○○部分：                        │
│  │      │        │                            │乙○○共同販賣第二級毒品，處有期徒刑│
│  │      │        │                            │參年捌月。前項扣案之電子磅秤1 台、夾│
│  │      │        │                            │鏈袋1 包，均沒收；前項未扣案之行動電│
│  │      │        │                            │話機貳具（均不含SIM 卡）均沒收，如全│
│  │      │        │                            │部或一部不能沒收時，追徵其價額；未扣│
│  │      │        │                            │案之販毒所得新台幣壹仟元連帶沒收，如│
│  │      │        │                            │全部或一部不能沒收時，以其與戊○○之│
│  │      │        │                            │財產抵償之。                        │
├─┼───┼────┼──────────────┼──────────────────┤
│6 │戊○○│丙○○  │丙○○以0000000000號行動電話│戊○○部分：                        │
│  │乙○○├────┤與戊○○所使用之0000000000號│戊○○共同販賣第二級毒品，處有期徒刑│
│  │      │95年12月│行動電話聯絡，以1,000 元代價│柒年肆月。上開扣案之電子磅秤1 臺、夾│
│  │      │間某日  │向戊○○購買甲基安非他命1 包│鏈袋1 包，均沒收；上開未扣案之行動電│
│  │      │        │，戊○○則將毒品交由乙○○送│話機貳具（均不含SIM 卡）均沒收，如全│
│  │      │        │至丙○○位於高雄市小港區宮和│部或一部不能沒收時，追徵其價額。    │
│  │      │        │街12巷18號3 樓住處樓下交付予├──────────────────┤
│  │      │        │丙○○，並因丙○○賒欠致未取│乙○○部分：                        │
│  │      │        │得價金。                    │乙○○共同販賣第二級毒品，處有期徒刑│
│  │      │        │                            │參年捌月。上開扣案之電子磅秤1 臺、夾│
│  │      │        │                            │鏈袋1 包，均沒收；上開未扣案之行動電│
│  │      │        │                            │話機貳具（均不含SIM 卡）均沒收，如全│
│  │      │        │                            │部或一部不能沒收時，追徵其價額。    │
├─┼───┼────┼──────────────┼──────────────────┤
│7 │戊○○│丙○○（│丙○○出資500 元、丁○○出資│戊○○販賣第二級毒品，處有期徒刑柒年│
│  │      │與丁○○│1,000 元，合資1,500 元後，由│陸月。上開扣案之電子磅秤1 臺、夾鏈袋│
│  │      │合資）  │丙○○以0000000000號行動電話│1 包，均沒收；上開未扣案之行動電話機│
│  │      ├────┤與戊○○所使用之0000000000號│貳具（均不含SIM 卡）均沒收，如全部或│
│  │      │97年3 月│行動電話聯絡，向戊○○購買價│一部不能沒收時，追徵其價額；未扣案之│
│  │      │5 日    │格1,000 元及500 元之甲基安非│販毒所得新臺幣壹仟伍佰元沒收，如全部│
│  │      │        │他命各1 包，經戊○○親送林靜│或一部不能沒收時，以其財產抵償之。  │
│  │      │        │美位於高雄市○○區○○街12巷│                                    │
│  │      │        │18號3 樓住處樓下，全數交付予│                                    │
│  │      │        │丙○○並收取全部價金。      │                                    │
├─┼───┼────┼──────────────┼──────────────────┤
│8 │戊○○│丁○○  │丁○○借用丙○○所使用之0936│戊○○販賣第二級毒品，處有期徒刑柒年│
│  │      ├────┤689590號行動電話與戊○○所使│肆月。上開扣案之電子磅秤1 臺、夾鏈袋│
│  │      │97年1 月│用之0000000000號行動電話聯絡│1 包，均沒收；上開未扣案之行動電話機│
│  │      │至2 月中│，以1,000 元代價向戊○○購買│貳具（均不含SIM 卡）均沒收，如全部或│
│  │      │旬期間某│甲基安非他命1 包，由戊○○親│一部不能沒收時，追徵其價額。        │
│  │      │日      │送丁○○借住在丙○○位於高雄│                                    │
│  │      │        │市○○區○○街12巷18號3 樓住│                                    │
│  │      │        │處樓下交付上開毒品予丁○○，│                                    │
│  │      │        │因丁○○賒欠致未取得價金。  │                                    │
├─┼───┼────┼──────────────┼──────────────────┤
│9 │戊○○│丁○○  │丁○○借用丙○○所使用之0936│戊○○販賣第二級毒品，處有期徒刑柒年│
│  │      ├────┤689590號行動電話與戊○○所使│肆月。上開扣案之電子磅秤1 臺、夾鏈袋│
│  │      │97年1 月│用之0000000000號行動電話聯絡│1 包，均沒收；上開未扣案之行動電話機│
│  │      │至2 月中│，以1,000 元代價向戊○○購買│貳具（均不含SIM 卡）均沒收，如全部或│
│  │      │旬期間某│甲基安非他命1 包，由戊○○親│一部不能沒收時，追徵其價額。        │
│  │      │日      │送丁○○借住在丙○○位於高雄│                                    │
│  │      │        │市○○區○○街12巷18號3 樓住│                                    │
│  │      │        │處樓下交付上開毒品予丁○○，│                                    │
│  │      │        │因丁○○賒欠致未取得價金。  │                                    │
├─┼───┼────┼──────────────┼──────────────────┤
│10│戊○○│丁○○  │丁○○借用丙○○所使用之0936│戊○○部分：                        │
│  │乙○○├────┤689590號行動電話與戊○○所使│戊○○共同販賣第二級毒品，處有期徒刑│
│  │      │97年1 月│用之0000000000號行動電話聯絡│柒年肆月。上開扣案之電子磅秤1 臺、夾│
│  │      │至2 月中│，以1,000 元代價向戊○○購買│鏈袋1 包，均沒收；上開未扣案之行動電│
│  │      │旬期間某│甲基安非他命1 包，戊○○將毒│話機貳具（均不含SIM 卡）均沒收，如全│
│  │      │日      │品交由乙○○送往丁○○借住林│部或一部不能沒收時，追徵其價額。    │
│  │      │        │靜美位於高雄市○○區○○街12├──────────────────┤
│  │      │        │巷18號3 樓住處樓下交付上開毒│乙○○部分：                        │
│  │      │        │品予丁○○，因丁○○賒欠致未│乙○○共同販賣第二級毒品，處有期徒刑│
│  │      │        │取得價金。                  │參年捌月。上開扣案之電子磅秤1 臺、夾│
│  │      │        │                            │鏈袋1 包，均沒收；上開未扣案之行動電│
│  │      │        │                            │話機貳具（均不含SIM 卡）均沒收，如全│
│  │      │        │                            │部或一部不能沒收時，追徵其價額。    │
├─┼───┼────┼──────────────┼──────────────────┤
│11│戊○○│何志文  │何志文以0000000000號行動電話│戊○○販賣第二級毒品，處有期徒刑柒年│
│  │      ├────┤與戊○○所使用之0000000000號│貳月。上開扣案之電子磅秤1 臺、夾鏈袋│
│  │      │97年3 月│行動電話聯絡，以500 元代價向│1 包，均沒收；上開未扣案之行動電話機│
│  │      │5 日    │戊○○購買甲基安非他命1 包，│貳具（均不含SIM 卡）均沒收，如全部或│
│  │      │        │親赴戊○○位於高雄縣鳳山市天│一部不能沒收時，追徵其價額；未扣案之│
│  │      │        │興街111 之2 號住處拿取上開毒│販毒所得新臺幣伍佰元沒收，如全部或一│
│  │      │        │品並交付價金予戊○○。      │部不能沒收時，以其財產抵償之。      │
├─┼───┼────┼──────────────┼──────────────────┤
│12│戊○○│何志文  │何志文以0000000000號行動電話│戊○○販賣第二級毒品，處有期徒刑柒年│
│  │      ├────┤與戊○○所使用之0000000000號│貳月。上開扣案之電子磅秤1 臺、夾鏈袋│
│  │      │97年3 月│行動電話聯絡，以500 元代價向│1 包，均沒收；上開未扣案之行動電話機│
│  │      │7 日    │戊○○購買甲基安非他命1 包，│貳具（均不含SIM 卡）均沒收，如全部或│
│  │      │        │親赴戊○○位於高雄縣鳳山市天│一部不能沒收時，追徵其價額；未扣案之│
│  │      │        │興街111 之2 號住處拿取上開毒│販毒所得新臺幣伍佰元沒收，如全部或一│
│  │      │        │品並交付價金予戊○○。      │部不能沒收時，以其財產抵償之。      │
├─┼───┼────┼──────────────┼──────────────────┤
│13│戊○○│何志文  │何志文以0000000000號行動電話│戊○○販賣第二級毒品，處有期徒刑柒年│
│  │      ├────┤與戊○○所使用之0000000000號│貳月。上開扣案之電子磅秤1 臺、夾鏈袋│
│  │      │97年3 月│行動電話聯絡，以500 元代價向│1 包，均沒收；上開未扣案之行動電話機│
│  │      │8 日    │戊○○購買甲基安非他命1 包，│貳具（均不含SIM 卡）均沒收，如全部或│
│  │      │        │親赴戊○○位於高雄縣鳳山市天│一部不能沒收時，追徵其價額；未扣案之│
│  │      │        │興街111 之2 號住處拿取上開毒│販毒所得新臺幣伍佰元沒收，如全部或一│
│  │      │        │品並交付價金予戊○○。      │部不能沒收時，以其財產抵償之。      │
└─┴───┴────┴──────────────┴──────────────────┘
附表二（無罪部分）：
┌─┬───┬────┬─────────────────────────────────┐
│編│行為人│販賣對象│                         販賣方式及數量                           │
│號│      │與時間  │                                                                  │
├─┼───┼────┼─────────────────────────────────┤
│1 │戊○○│丙○○  │丙○○以0000000000號行動電話與戊○○所使用之0000000000號行動電話聯│
│  │      ├────┤絡，以1,000元 代價向戊○○購買甲基安非他命，由戊○○送往丙○○位於│
│  │      │96年10月│高雄市○○區○○街12巷18號3 樓住處樓下交付。                      │
│  │      │間至同年│                                                                  │
│  │      │底      │                                                                  │
├─┼───┼────┼─────────────────────────────────┤
│2 │戊○○│丙○○  │丙○○以0000000000號行動電話與戊○○所使用之0000000000號行動電話聯│
│  │      ├────┤絡，以1,000元 代價向戊○○購買甲基安非他命，由戊○○送往丙○○位於│
│  │      │96年10月│高雄市○○區○○街12巷18號3 樓住處樓下交付。                      │
│  │      │間至同年│                                                                  │
│  │      │底      │                                                                  │
├─┼───┼────┼─────────────────────────────────┤
│3 │戊○○│丙○○  │丙○○以0000000000號行動電話與戊○○所使用之0000000000號行動電話聯│
│  │      ├────┤絡，以1,000元 代價向戊○○購買甲基安非他命，由戊○○送往丙○○位於│
│  │      │96年10月│高雄市○○區○○街12巷18號3 樓住處樓下交付。                      │
│  │      │間至同年│                                                                  │
│  │      │底      │                                                                  │
├─┼───┼────┼─────────────────────────────────┤
│4 │戊○○│丙○○  │丙○○以0000000000號行動電話與戊○○所使用之0000000000號行動電話聯│
│  │      ├────┤絡，以1,000元 代價向戊○○購買甲基安非他命，由戊○○送往丙○○位於│
│  │      │96年10月│高雄市○○區○○街12巷18號3 樓住處樓下交付。                      │
│  │      │間至同年│                                                                  │
│  │      │底      │                                                                  │
├─┼───┼────┼─────────────────────────────────┤
│5 │戊○○│丙○○  │丙○○以0000000000號行動電話與戊○○所使用之0000000000號行動電話聯│
│  │      ├────┤絡，以1,000元 代價向戊○○購買甲基安非他命，由戊○○送往丙○○位於│
│  │      │96年10月│高雄市○○區○○街12巷18號3 樓住處樓下交付。                      │
│  │      │間至同年│                                                                  │
│  │      │底      │                                                                  │
├─┼───┼────┼─────────────────────────────────┤
│6 │戊○○│丙○○  │丙○○以0000000000號行動電話與戊○○所使用之0000000000號行動電話聯│
│  │      ├────┤絡，以1,000元 代價向戊○○購買甲基安非他命，由戊○○送往丙○○位於│
│  │      │96年10月│高雄市○○區○○街12巷18號3 樓住處樓下交付。                      │
│  │      │間至同年│                                                                  │
│  │      │底      │                                                                  │
├─┼───┼────┼─────────────────────────────────┤
│7 │戊○○│丙○○  │丙○○以0000000000號行動電話與戊○○所使用之0000000000號行動電話聯│
│  │      ├────┤絡，以1,000元 代價向戊○○購買甲基安非他命，由戊○○送往丙○○位於│
│  │      │96年10月│高雄市○○區○○街12巷18號3 樓住處樓下交付。                      │
│  │      │間至同年│                                                                  │
│  │      │底      │                                                                  │
├─┼───┼────┼─────────────────────────────────┤
│8 │戊○○│丙○○  │丙○○以0000000000號行動電話與戊○○所使用之0000000000號行動電話聯│
│  │      ├────┤絡，以1,000元 代價向戊○○購買甲基安非他命，由戊○○送往丙○○位於│
│  │      │96年10月│高雄市○○區○○街12巷18號3 樓住處樓下交付。                      │
│  │      │間至同年│                                                                  │
│  │      │底      │                                                                  │
└─┴───┴────┴─────────────────────────────────┘


司法院資訊處製作；財團法人民間司法改革基金會備份。
